臺灣橋頭地方法院刑事判決　　　　　　 110年度交易字第97號
公　訴　人　臺灣橋頭地方檢察署檢察官
被　　　告　姜協成




上列被告因公共危險案件，經檢察官聲請以簡易判決處刑（110
年度速偵字第1480號），本院認不宜逕以簡易判決處刑（110 年
度交簡字第2117號），改依通常程序審理，嗣被告於準備程序中
就被訴事實為有罪之陳述，經本院告知簡式審判程序意旨，並聽
取被告與檢察官之意見後，裁定行簡式審判程序，判決如下：
    主  文
姜協成犯不能安全駕駛動力交通工具罪，累犯，處有期徒刑玖月
。
    事  實
一、姜協成於民國110年9月29日上午9時30 分許，在高雄市仁武
    區京吉三路（起訴書誤載為「京吉三街」）之某處工地飲用
    啤酒後，明知其吐氣所含酒精濃度已逾每公升0.25毫克達不
    能安全駕駛動力交通工具之程度，仍基於服用酒類不能安全
    駕駛動力交通工具之犯意，於同日13時30分許，騎乘車牌號
    碼000-0000號普通重型機車上路。嗣於同日13時48分許，行
    經高雄市楠梓區德惠路（橋）前，因變換車道未打方向燈為
    警攔檢，發現其身上散發酒氣，並於同日13時53分許對其施
    以吐氣酒精濃度測試，測得其吐氣酒精濃度為每公升0.53毫
    克，而悉上情。
二、案經高雄市政府警察局楠梓分局報告臺灣橋頭地方檢察署檢
    察官偵查後聲請簡易判決處刑。
    理  由
一、程序部分：
    被告姜協成所犯係死刑、無期徒刑、最輕本刑為3 年以上有
    期徒刑以外之罪，亦非高等法院管轄第一審案件，其於本院
    準備程序就被訴事實為有罪之陳述，經本院告知簡式審判程
    序之旨，並聽取檢察官及被告之意見後，認無不得或不宜改
    依簡式審判程序之處，爰依刑事訴訟法第273條之1第1 項規
    定，裁定改行簡式審判程序。又本案卷內之證據資料，依同
    法第273條之2規定，不受同法第159條第1項關於傳聞法則規
    定之限制，依法均有證據能力，合先敘明。
二、認定犯罪事實所憑之證據及理由：
    上揭犯罪事實，業據被告於警詢、偵查及本院審判程序均坦
    承不諱（偵卷第17至20頁、55至56頁；交易卷第46頁、50頁
    及54頁），復有高雄市政府警察局楠梓分局警備隊酒精測試
    報告、財團法人工業技術研究院呼氣酒精測試器檢定合格證
    書、高雄市政府警察局舉發違反道路交通管理事件通知單、
    車輛詳細資料報表、證號查詢機車駕駛人等資料各1 份在卷
    可佐（見偵卷第31至39頁），足認被告所為之任意性自白與
    事實相符，應足採信。綜上，本案事證明確，被告犯行洵堪
    認定，應予依法論科。
三、論罪科刑：
（一）按不能安全駕駛罪屬抽象危險犯，不以發生具體危險為必
      要，故刑法第185條之3第1 項特明訂酒精濃度標準值，以
      此作為認定「不能安全駕駛」之判斷標準，以有效遏阻酒
      駕事件發生。本案被告酒後騎車上路，經警攔查後發現其
      身上散發酒味，進而測得吐氣所含酒精濃度達每公升0.53
      毫克，已逾上開法定之酒精濃度標準值，應已達不能安全
      駕駛之程度甚明。故核被告所為，係犯刑法第185條之3第
      1項第1款之不能安全駕駛動力交通工具罪。
（二）被告於前因酒後駕車公共危險案件，經臺灣高雄地方法院
      108年度交簡字第226 號判決判處有期徒刑6月併科罰金新
      臺幣（下同）10萬元確定，於108年10月22 日徒刑期滿執
      行完畢等情（後接續執行罰金易服勞役100 日，實際出監
      日為109年1月30日），有臺灣高等法院被告前案紀錄表在
      卷可查（交易卷第9至17 頁），是被告受前揭有期徒刑執
      行完畢後，5 年內故意再犯本件有期徒刑以上之罪，為累
      犯。被告於前揭酒駕案件徒刑執行完畢後，仍再犯本件相
      同之罪，參酌其先前於91、97、103、104年間即曾屢犯不
      能安全駕駛案件，迭經法院論罪科刑，且於本案犯行前之
      110年8 月間，方因同類酒後駕車案件甫經本院110年度審
      交易字第241號判決判處有期徒刑7月在案，卻未能記取教
      訓，貿然再犯本罪，足見其法治觀念欠缺，未能正視其酒
      駕行為之嚴重性，顯有刑罰反應力薄弱之情，主觀上有特
      別惡性存在。基於罪刑相當原則及比例原則，並考量刑罰
      矯正及預防目的、犯罪所生危害等釋字第775 號所揭櫫之
      一切情狀，認為就其本案所犯之罪，尚無因加重最輕本刑
      而生刑罰逾其罪責之情，爰依刑法第47條第1 項規定，加
      重其刑。
（三）爰依據行為人之責任為基礎，審酌酒駕肇事對社會交通用
      路人之危害甚大，此為社會大眾所周知，被告亦曾因此遭
      法院論罪科刑，自難諉稱不知，竟仍執意於飲酒後騎車上
      路，復依被告所陳行車距離乃自仁武區工地至楠梓區德惠
      路附近，已有相當之距離，足認被告所為已對公共安全造
      成相當之潛在危害，所為實屬不該。又被告除前揭構成累
      犯部分不予重複評價外，於91、97、103、104年間均曾因
      酒後駕車之不能安全駕駛行為，迭經法院處刑在案，且前
      於110年8月間方因再犯不能安全駕駛罪（該案酒測值為每
      公升0.30毫克），而經法院判處有期徒刑7 月在案，業如
      前述，則被告經前揭刑罰制裁或刑之宣告後，竟仍再次觸
      犯同類罪名，顯然輕忽他人之生命、身體或財產安全，心
      態甚屬可議。況被告本案酒後測得之呼氣酒精濃度高達每
      公升0.53毫克，足見其犯罪情節益加嚴重，自不得再予輕
      縱。復審酌被告犯後始終坦承犯行，並陳明所犯細節，態
      度尚可，兼衡被告前開犯罪動機、目的、智識程度及家庭
      生活狀況【自述其當日為前往另一工地才騎車，國中畢業
      之智識程度、入監前在工地供作，月收入約2、3萬元，未
      婚，經濟貧寒，子女已成年，身體無重大疾病（見交易卷
      第54、55頁）】等一切情狀，量處如主文所示之刑。
據上論斷，依刑事訴訟法第452條、第273條之1第1項、第299 條
第1項前段，刑法第185條之3第1項第1款、第47條第1項，刑法施
行法第1條之1第1項，判決如主文。
本案經檢察官陳俊宏聲請簡易判決處刑，檢察官林世勛到庭執行
職務。
中    華    民    國   111    年    1     月    19    日
                  刑事第三庭    法  官  羅婉怡
以上正本證明與原本無異。
如不服本判決應於收受判決後 20 日內向本院提出上訴書狀，並
應敘述具體理由。其未敘述上訴理由者，應於上訴期間屆滿後
20 日內向本院補提理由書 (均須按他造當事人之人數附繕本)「
切勿逕送上級法院」。
中    華    民    國   111    年    1     月    20    日
                                書記官  周耿瑩
附錄本件判決論罪科刑法條：
中華民國刑法第185 條之3
駕駛動力交通工具而有下列情形之一者，處2 年以下有期徒刑，
得併科20萬元以下罰金：
一、吐氣所含酒精濃度達每公升零點二五毫克或血液中酒精濃度
    達百分之零點零五以上。
二、有前款以外之其他情事足認服用酒類或其他相類之物，致不
    能安全駕駛。
三、服用毒品、麻醉藥品或其他相類之物，致不能安全駕駛。
因而致人於死者，處3 年以上10年以下有期徒刑；致重傷者，處
1 年以上7 年以下有期徒刑。